# 求助陈版：关于非交易性权益工具的指定问题

提问人：csse235 时间：2021-11-14 21:04:44
被审计单位拥有某上市股票 1 亿股，属于前五大股东，拟将其中 8000 万股指定为其他权益工具投资，剩余 2000 万股不进行指定，作为交易性金融资产核算，这种做法是否可行？需要履行什么程序？如正式书面文件，董事会决议还是股东决议等。

回答人：chenyiwei
在对被投资企业不具有控制、共同控制和重大影响的前提下，理论上可以将不同批次购入的针对同一被投资企业的股权投资基于不同的购入和持有目的而归入不同类别。
如果确有证据表明持有目的不同的，可以有不同的分类，但除了获取董事会或有权部门的决策批准文件以外，更要注意获取充分、适当的证据以支持不同持有意图的认定，例如由不同团队或部门管理和运作，使用 2 个或多个不同的证券账户，适用不同的业绩考核指标，有明确的拟长期持有的书面文件并能证明该意图的合理性等。同时，不同的管理团队之间应做好信息的防火墙隔离，不得串通交易，特别是对敲交易应严格禁止。